【裁判字號】    95,續,8
【裁判日期】    951018
【裁判案由】    損害賠償
【裁判全文】
臺灣臺中地方法院民事判決  95年度續字第8號
聲  請  人
即被上訴人  乙○○
相  對  人
即  上訴人  川普皇家管理委員會
法定代理人  丙○○
上列當事人間請求損害賠償事件，被上訴人於和解成立後（本院
９５年度簡上字第１６５號），請求繼續審判，本院裁定如左：
    主      文
請求駁回。
請求費用由聲請人負擔。
    理      由
一、本件聲請意旨略以：兩造間請求損害賠償事件，前經鈞院以
    ９５年度簡上字第１６５號審理，並於民國９５年８月２２
    日成立訴訟上和解在案。惟和解當時簽署人甲○○事前未經
    書面委託為訴訟代理人，並無為訴訟上和解之權限，因此事
    後相對人不願履行和解內容等語，故兩造簽署之和解不具法
    定效力，請求繼續審判。
二、按和解後繼續審判之請求，須於和解成立或知悉無效或得撤
    銷之原因後３０日之不變期間內為之，此觀民事訴訟法第３
    ８０條第３項準用同法第５００條第１項之規定自明。次按
    ，「於一定期日或期間內，應為意思表示或給付者，其期日
    或其期間之末日，為星期日、紀念日或其他休息日時，以其
    休息日之次日代之。」民法第１２２條定有明文。經查，本
    件聲請人係於民國（下同）９５年８月２２日與相對人在本
    院成立和解，並於９５年８月２４日收受本院寄送之和解筆
    錄，有送達證書附於原審卷（本院９５年度簡上字第１６５
    號）可稽；其主張該有無效或得撤銷之原因而請求繼續審判
    ，雖係於９５年９月２５日始向本院為本件之請求，然查９
    ５年９月２３日期間末日乃為星期六之休息日，９５年９月
    ２４日為星期日，仍為休息日，應至該休息日之次日即９５
    年９月２５日代之，故聲請人聲請繼續審判係於和解成立後
    ３０日內之不變期間內，並無違背前開規定，核先敘明。
三、又和解有無效或得撤銷之原因者，當事人得請求繼續審判，
    民事訴訟法第３８０條第２項固有明文。惟所謂有無效或得
    撤銷之原因者，在實體法上乃對構成和解內容之意思表示而
    言，在訴訟法上乃對訴訟權能、當事人適格、或屬於其他訴
    訟上之要件而言，有最高法院５７年度臺上字第３６４３判
    決可參。經本院依職權調本院９５年度簡上字第１６５號卷
    宗查閱後，相對人已於９５年８月２２日委任甲○○為訴訟
    代理人，依相對人所提出之委任狀記載內容，甲○○「有為
    一切訴訟行為之權，並有民事訴訟法第７０條第１項但書及
    第２項所列各行為之特別代理權限」，此有委任狀１紙附於
    該民事卷宗內可稽，而民事訴訟法第７０條第１項但書即包
    含和解之權限在內，故甲○○自有代相對人而為訴訟上和解
    之權，聲請人主張甲○○事前未經書面委託為訴訟代理人，
    並無為訴訟上和解之權限云云，顯無可採。
四、另再審之訴顯無再審理由者，法院得不經言詞辯論，以判決
    駁回之，民事訴訟法第五○二條第二項定有明文。此項規定
    ，依同法第三八○條第三項規定，於請求繼續審判之程序準
    用之，故繼續審判之請求，顯無理由者，法院亦得不經言詞
    辯論，逕以判決駁回之。本件聲請人所主張和解不具法定效
    力之事由，在法律上顯不得據為請求繼續審判之理由，已如
    前述，爰不經言詞辯論，逕以判決駁回之。
五、據上論結，本件聲請人之請求為無理由，依民事訴訟法第３
    ８０條第３項、第５０２條第２項、第７８條，判決如主文
    。
中    華    民    國    95    年    10    月    18    日
                  民事第二庭  審判長法  官  許冰芬
                                    法  官  王鏗普
                                    法  官  劉正中
正本係照原本作成。
不得上訴。
中    華    民    國    95    年    10    月    18    日
                                    書記官  劉文永


司法院資訊處製作；財團法人民間司法改革基金會備份。
